【裁判字號】    89,訴,493
【裁判日期】    890908
【裁判案由】    毒品危害防制條例
【裁判全文】
臺灣桃園地方法院刑事判決                          八十九年度訴字第四九三號
    公  訴  人  臺灣桃園地方法院檢察署檢察官
    被      告  丙○○
右列被告因違反毒品危害防制條例案件，經檢察官提起公訴（八十九年度毒偵緝字第
一四六號）及併案審理（八十九年度毒偵字第一八五六號），本院判決如左：
        主  文
丙○○連續施用第一級毒品，累犯，處有期徒刑壹年，扣案第一級毒品海洛因（毛重
零點貳公克，驗餘淨重零點零肆公克）沒收銷燬之；又連續施用第二級毒品，累犯，
處有期徒刑捌月，扣案第二級毒品安非他命（毛重伍點零伍公克，驗餘淨重肆點零捌
公克）沒收銷燬之，吸食器壹組沒收之；應執行有期徒刑壹年陸月，扣案第一級毒品
海洛因（毛重零點貳公克，驗餘淨重零點零肆公克）、第二級毒品安非他命（毛重伍
點零伍公克，驗餘淨重肆點零捌公克）沒收銷燬之，吸食器壹組沒收之。
        事  實
一、丙○○前曾於民國八十六年間因麻藥案件，經台灣屏東地方法院於八十六年四月
    十五日以八十六年易字第七八四號判處有期徒刑七月，於八十六年六月三日確定
    ，並於八十七年一月二十九日執行完畢，詎仍不知悔改。又因施用毒品案件，經
    本院八十八年毒聲字第五二一０號裁定觀察、勒戒後，認無繼續施用毒品之傾向
    ，業經台灣桃園地方法院檢察署檢察官於民國八十八年九月二十七日，以八十八
    年度毒偵字第一三九號不起訴處分確定。嗣丙○○於五年內復基於概括犯意，自
    八十八年九月二十八日起，至八十九年三月十三日凌晨二時止，連續在桃園縣龍
    潭鄉○○路八十六號及同鄉○○路五二九巷三十一號住處等地，施用第一級毒品
    海洛因及第二級毒品安非他命。平均每天施用安非安命一次，海洛因則一星期施
    用二次。
    （一）先於八十八年十一月三日下午一時許施用第一、二級毒品後，為警於八十
          八年十一月三日下午一時十分許在桃園縣龍潭鄉○○路八十六號查獲，並
          扣得第一級毒品海洛因（毛重零點二公克，淨重零點零四公克）、第二級
          毒品安非他命（毛重五點零五公克，驗餘淨重四點零八公克），及友人李
          明鳳所有之安非他命殘餘袋三只、安非他命吸食器一組、殘留安非他命吸
          管三支。
    （二）又於八十九年一月二十六日某時施用第二級毒品安非他命後，為警於八十
          九年一月二十七日下午五時十分在桃園縣龍潭鄉○○路五二九巷三十一號
          查獲，並扣得丙○○所有之吸食安非他命器具一組及友人黃星耀等人所有
          之海洛因毒品三小包（毛重三點五公克）、盛用海洛因削尖吸管一支、注
          射器一支、裝海洛因鐵盒一個、安非他命空袋一只。
    （三）再於八十九年三月十三日凌晨二時許施用第一級毒品海洛因、第二級毒品
          安非他命後，為警於八十九年三月十五日下午九時三十分許在桃園縣中壢
          市○○○路○段十六號查獲，並扣得友人乙○○所有之第一級毒品海洛因
          五小包（毛重一點五公克）、裝海洛因綠色拉鍊帶一個、第二級毒品安非
          他命十小包（毛重九公克）、裝安非他命金飾袋一個及取用海洛因削尖吸
          管一支等物。
    丙○○嗣於八十八年十二月二十八日經本院以八十八年度毒聲字第七八五七號裁
    定送觀察勒戒後，因認有繼續施用傾向，再於八十九年四月八日經本院以八十九
    年度毒聲字第二五九０號裁定令入戒治處所施以強制戒治。
二、案經桃園縣警察局大溪分局報請台灣桃園地方法院檢察署檢察官偵查起訴暨桃園
    縣警察局平鎮分局報請台灣桃園地方法院檢察署檢察官移送併辦。
        理  由
一、訊據被告丙○○對於右揭犯行坦承不諱，核與證人即同時吸食毒品之另案被告甲
    ○○（見八十八年度毒偵字第一九九三號偵查卷第十一頁）、丁○○（見八十九
    年度毒偵字第八六三號偵查卷第十五頁、本院八十九年七月六日審理筆錄）、乙
    ○○（見八十九年度毒偵字第一八五六號偵查卷第十六頁背面、本院八十九年七
    月六日審理筆錄）證述相符，且被告於上揭三次為警查獲後分別所採尿液經送桃
    園縣衛生局鑑驗結果，除八十九年一月二十七日所採尿液呈甲基安非他命陽性反
    應外，其餘兩次均同時呈嗎啡及甲基安非他命陽性反應，此有該局不法藥物尿液
    檢定書三紙附卷可稽。再查，扣案之白色粉末及藥物三包，經送請法務部調查局
    鑑定結果分係海洛因（驗餘淨重０‧０四公克，包裝重０‧一七公克）及安非他
    命（驗餘淨重四點零八公克，包裝重一點一八公克），有該局鑑定通知書二份在
    卷可稽。此外並有第一級毒品海洛因（驗餘淨重０‧０四公克）、第二級毒品安
    非他命（淨重四‧０八公克）及吸食器一組扣案可稽。又被告前因施用毒品安非
    他命案件，本院以八十八年毒聲字第五二一０號裁定觀察、勒戒後，認無繼續施
    用毒品之傾向，業經台灣桃園地方法院檢察署檢察官於民國八十八年九月二十七
    日，以八十八年度毒偵字第一三九號不起訴處分確定，有該不起訴處分書在卷足
    憑，其於五年內再犯毒品危害防制條例第十條之罪，經裁定送觀察、勒戒，認有
    繼續施用毒品傾向，有本院八十九年度毒聲字第二五九０號裁定及台灣桃園看守
    所附設觀察、勒戒所於八十九年四月六日函所附之有無繼續施用毒品傾向證明書
    一份附卷可參，故本件事証明確，被告犯行洵堪認定，應予依法論科。
二、核被告丙○○所為，係違反毒品危害防制條例第十條第一項、第二項之罪。被告
    施用第一、二級毒品海洛因、安非他命前持有海洛因、安非他命之低度行為，應
    為施用之高度行為所吸收，均不另論罪。其連續多次分別施用第一級毒品海洛因
    及第二級毒品安非他命之行為，均時間緊接，犯罪構成要件相同，顯係基於概括
    犯意反覆為之，均為連續犯，應分別依刑法第五十六條規定論處毒品危害防制條
    例第十條第一項之施用第一級毒品海洛因罪及同條例第十條第二項之施用第二級
    毒品安非他命罪，並均加重其刑。被告所犯前開二罪間，犯意各別，行為互殊，
    應分論併罰。被告曾於民國八十六年間因麻藥案件，經台灣屏東地方法院於八十
    六年四月十五日以八十六年易字第七八四號判處有期徒刑七月，於八十八年六月
    三日確定，並於八十七年一月二十九日執行完畢，有台灣高等法院被告全國前案
    紀錄表在卷可按，五年內再犯有期徒刑以上之罪，為累犯，均應依刑法第四十七
    條之規定，加重其刑，並遞加重之。公訴人雖僅就被告自八十八年九月二十八日
    起至同年十一月三日止施用第一、二級毒品之犯行提起公訴，然檢察官就犯罪事
    實一部起訴者，其效力及於全部，本件被告另自八十八年十一月四日起至八十九
    年三月十三日止施用第一、二級毒品部分之犯罪事實，與前揭論罪科刑之部分，
    有連續犯之關係，已如前述，本院自應就屬於裁判上一罪之部分一併加以審判。
    爰審酌被告多次施用具有成癮性毒品之犯行，危害身心甚鉅，惟犯罪後坦承犯行
    ，態度尚佳等一切情狀，分別量處如主文所示之刑，並定其應執行之刑，以資懲
    儆。
三、扣案之海洛因（驗餘淨重０‧０四公克）、安非他命（驗餘淨重四‧０八公克）
    ，分別係毒品危害防制條例所稱第一、二級毒品，不問屬於被告與否，均應依該
    條例第十八條第一項前段之規定沒收銷燬。另扣案之施用毒品器具安非他命吸食
    器一組，為被告所有，且供施用毒品所用之物，業據其供明在卷，然非專供施用
    毒品所用工具，應依刑法第三十八條第一項第二款規定沒收。至於八十九年度偵
    字第八六三號卷內所扣得之「裝安非他命空袋」一只，被告否認為其所有，且並
    無證據證明係供裝置安非他命所用，爰不另為沒收之諭知。
據上論斷，應依刑事訴訟法第二百九十九條第一項前段，毒品危害防制條例第十條第
一項、第二項、第十八條第一項前段，刑法第十一條前段、第五十六條、第四十七條
、第五十一條第五款、第三十八條第一項第二款，判決如主文。
本案經檢察官呂理銘到庭執行職務。
中      華      民      國    八十九    年      九      月      八      日
                                臺灣桃園地方法院刑事第一庭
                                    審判長法  官  吳  爭  奇
                                          法  官  呂  仲  玉
                                          法  官  陳  永  來
右正本證明與原本無異。
如不服本判決，應於判決送達後十日內向本院提出上訴狀( 應附繕本 )，上訴於
臺灣高等法院。
                                    書記官   洪明媚
中        華        民        國   八十九   年   九   月    十一    日
附錄論罪科刑法條：
毒品危害防制條例第十條：
施用第一級毒品者，處六月以上五年以下有期徒刑。
施用第二級毒品者，處三年以下有期徒刑。


司法院資訊處製作；財團法人民間司法改革基金會備份。
